# 投资性房地产问题

提问人：安盈 时间：2016-03-13 22:30:54
陈版主：您好！
求助一关于投资性房地产问题：某市成立保障性住房公司，将全市的保障性住房划拨该公司进行管理，权属证书也办理到该公司名下，据该地方规定，这些保障房可租可卖，租、售的价格均由政府定价，该公司对这些资产应当在固定资产科目核算？还是在投资性房地产科目核算？ 希望陈版拨忙解答我的难题，非常感谢！！

回答人：chenyiwei
该公司所拥有的保障房并不是市场化的，而是承担社会职能，因此其持有目的不是单纯的获取租金和资本增值。倾向于作为固定资产核算。

提问人：大葱拌牛肉 时间：2016-05-14 15:35:13
投资性房地产里面的房屋跟土地是不是需要分开核算？比如甲办公楼既包括房屋也包括土地，是不是需要是不是甲办公楼中的房屋跟土地分开核算？

回答人：chenyiwei
成本模式下分开核算，各自在自身的使用寿命或使用年限内计提折旧或摊销；公允价值模式下只有作为一个整体才能确定其公允价值，因此应作为一个整体核算。